臺灣高雄地方法院刑事判決　　　　　　100年度訴緝字第117號
公　訴　人　臺灣高雄地方法院檢察署檢察官
被　　　告　高齊云云
指定辯護人　本院公設辯護人陳信凱
上列被告因妨害自由等案件，經檢察官提起公訴（98年度偵字第
3036號），本院判決如下：
    主  文
高齊云云無罪。
    理  由
一、公訴意旨略以：被告高齊云云明知王昭文係址設日本國千葉
    縣成田市川上245 番地1696「千葉酒店」之實際負責人，詹
    麗蘭則受王昭文雇用在「千葉酒店」擔任店長（王昭文、詹
    麗蘭均經本院以99年度訴字第233 號判決無罪，檢察官不服
    提起上訴，經臺灣高等法院高雄分院以100年度上訴字第118
    7號駁回上訴），竟與王昭文、詹麗蘭基於意圖營利以詐術
    使人出中華民國領域外、意圖營利以違反本人意願之方法使
    女子與他人為性交行為、以違反本人意願之方法意圖使人為
    性交之行為而質押人口之犯意聯絡，由被告於民國97年初，
    在臺灣地區報紙刊登「赴日居酒屋料理店」、「赴日旅遊工
    作」之廣告，仲介臺灣女子赴日本打工，並於面談時故意不
    告知赴日之詳細工作內容、計費方式，使應徵之女子陷於錯
    誤而同意前往日本，嗣女子抵達日本後，由王昭文派人前往
    成田機場接機，隨即將女子送往「千葉酒店」，並扣留其機
    票、護照，加以高額仲介費及諸多不當債務，違反女子本人
    之意願，由王昭文或詹麗蘭媒介安排，而使其與「千葉酒店
    」之男客出場從事性交易，其細節詳述如下：
（一）我國籍女子徐Ｏ華（真實姓名年籍詳卷）於97年年初，見
      中國時報刊登內容為「赴日居酒屋料理店」之廣告，即根
      據該廣告所留之行動電話0000000000號與被告聯絡，被告
      乃向徐Ｏ華自稱「小葉」，並於同年2 月間王昭文返台時
      ，邀約徐Ｏ華前往臺南市「三皇三家」餐廳面試，徐Ｏ華
      依約前往，被告亦與王昭文一同前往面試，被告乃向徐Ｏ
      華佯稱：「現在日本的台灣料理餐廳沒有缺人，可以先去
      酒店上班，可賺很多錢，只需倒酒、與客人聊天，客人會
      給很多小費，如果有性交易，可以自行決定是否接受，若
      不習慣隨時都可以回國，機票及代墊費用約日幣20萬元需
      自付」等語，徐Ｏ華因此誤信高齊云云告知之工作內容，
      致陷於錯誤，答應赴日。被告隨即安排徐Ｏ華於97年3 月
      16日搭機赴日，於桃園機場正欲出關時，被告始向徐Ｏ華
      告知需負擔50萬元日幣之仲介費，嗣徐Ｏ華入境日本後，
      王昭文隨即派人前往機場接機，將徐Ｏ華接送至「千葉酒
      店」員工宿舍，王昭文並命徐Ｏ華交出護照、機票後予以
      扣留，並當場告知徐Ｏ華需償還王昭文支付給被告之仲介
      費日幣50萬元，且需與男客出場從事性交易始有收入，若
      僅單純陪酒、聊天，均無收入，性交易之代價抵償債務清
      償完畢後，始能回國。因徐Ｏ華不願出場從事性交易，王
      昭文便以「若逃跑，成田機場那邊會有日本黑道份子在那
      邊攔截，若是逃回臺灣，在台灣也會有人找你算帳」等言
      語脅迫，詹麗蘭亦以強硬態度或言詞羞辱徐Ｏ華之方式配
      合王昭文，迫使徐Ｏ華不得已而多次違反自己之意願以出
      場從事性交易，惟性交易所得均全數交由王昭文抵償前揭
      債務，徐Ｏ華未得分文。其出場性交易方式分別有長的（
      過夜）及短的（休息），每次代價分別為日幣3 萬元、日
      幣2 萬元，其細節均由詹麗蘭負責安排、翻譯，並負責開
      車接送酒店小姐及男客之工作，王昭文不在店內時，均由
      詹麗蘭負責管理酒店內一切事務。徐Ｏ華除了以性交易之
      代價抵償前開負債之外，別無其他選擇。徐Ｏ華停留在日
      本期間，王昭文復巧立名目另外加諸不合理之債務（例：
      偷吃1 片土司需罰日幣1 萬元、房間鑰匙費、租金、伙食
      費等），總計負擔日幣55萬7,000 元債務，全數均需以性
      交易之方式抵償。
（二）我國籍女子潘Ｏ星（真實姓名年籍詳卷）於97年年初，見
      報紙刊登「赴日旅遊工作」之廣告，遂依廣告內容與被告
      聯絡，2 人相約桃園縣中壢市○○○路麥當勞見面訪談，
      被告亦自稱「小葉」，向潘Ｏ星佯稱：「到日本工作是去
      酒店幫客人服務，點歌擦桌子，賺的錢是唱歌錢及酒錢，
      需抵償仲介費日幣33萬元，可以依個人意願決定是否出場
      」等語，完全未告知日本酒店小姐僅有出場性交易始有收
      入，坐檯陪酒則無收入。潘Ｏ星誤信被告前開所言為真，
      因而陷於錯誤，即同意前往日本工作。經被告安排，潘Ｏ
      星乃於97年3 月26日搭機前往日本，隨即由王昭文指派一
      名綽號「愛將」之台籍女子前往機場接機，並扣留其機票
      、護照，王昭文並向潘Ｏ星表示，已支付仲介費日幣33萬
      元給被告，須以性交易之代價抵償前開債務，且僅有與男
      客出場從事性交易才有收入，其餘工作均無任何收入，潘
      Ｏ星此時方知受騙。然潘Ｏ星礙於護照、機票被扣留，人
      生地不熟，身上又無足夠之金錢，僅能聽從王昭文與詹麗
      蘭指示，違反自己之意願，出場與男客從事性交易，並以
      性交易所得償還債務，其性交易之方式、代價，均與徐Ｏ
      華相同，潘Ｏ星每次出場性交易所得代價，均全數由王昭
      文或詹麗蘭向男客收取，以抵償前開款項，潘Ｏ星分文未
      得。潘Ｏ星若展現抵抗之意，王昭文與詹麗蘭則威逼須先
      將債務清償，否則無法返國。嗣於97年5 月13日，日本警
      方在「千葉酒店」查獲王昭文、詹麗蘭涉嫌無照營業及違
      反賣春防止法，逮捕多名賣春女子，再由我國駐日代表處
      將以上情資經由外交部轉知內政部警政署刑事警察局，始
      由該局會同臺北市政府警察局湖內分局，於98年11月15日
      循線在臺查獲，因認被告與王昭文、詹麗蘭共同涉犯刑法
      第297 條意圖營利以詐術使人出中華民國領域罪、同法第
      231 條之1 第1 項意圖營利以違反本人意願之方法使女子
      與他人為性交行為罪、同法第296  條之1 第3 項、第2項
      以違反本人意願之方法，意圖使人為性交而質押人口罪嫌
      。
二、證據能力方面：
（一）證人徐Ｏ華、潘Ｏ星於本國及日本警詢時之陳述、證人林
      炤明於警詢時之陳述，依刑事訴訟法第159 條第1 項規定
      ，均屬被告以外之人於審判外之言詞或書面陳述，原則上
      並無證據能力，檢察官亦未證明有刑事訴訟法第159 條之
      2 、之3 所定各款之情形，被告王昭文、詹麗蘭及其辯護
      人於本院準備程序時，亦否認上開證據方法之證據能力，
      是依上開說明，應認證人徐Ｏ華、潘Ｏ星於本國及日本警
      詢時之陳述、證人林炤明於警詢時之陳述，並無證據能力
      。
（二）證人徐Ｏ華、潘Ｏ星、林炤明、徐Ｏ瑜（即徐Ｏ華之妹，
      真實姓名年籍詳卷）於偵查中向檢察官所為之陳述，被告
      王昭文及其辯護人固否認其證據能力，而其性質雖屬傳聞
      證據，惟被告王昭文及其辯護人並未釋明有何顯不可信之
      情況，本院審酌依當時陳述時之偵查筆錄製作之原因、過
      程及其功能等加以觀察其信用性，並無顯不可信之情況。
      為此，依刑事訴訟法第159 條之1 第2 項之規定，均認具
      有證據能力。
（三）起訴書證據清單編號11所載之外交部轉電函、駐日本代表
      處電報、日本警方提供之臺灣人口販運賣春事件流程圖（
      見偵卷二第29至30頁、204 頁），被告及辯護人僅爭執上
      開文件與本案無關連性（見院卷三第52、64頁），然查，
      上開文件係公務員對本件犯罪查獲過程之客觀紀錄文書，
      被告及其辯護人既未否認上開文件之真實性，對其上所載
      查獲過程之內容亦不爭執，又未提出有何顯不可信之情況
      ，而本件查獲過程與認定徐Ｏ華、潘Ｏ星是否確實在被告
      王昭文經營之「千葉酒店」工作之待證事實尚非不具關連
      性，依刑事訴訟法第159條之4 第1 款，認有證據能力。
（四）其他本判決書所引用之證據（詳如後述），公訴人及被告
      、辯護人均同意作為證據，本院審酌該言詞或書面陳述作
      成時之情況均正常，且與本案相關之待證事實具有關連性
      ，認適當作證據，依刑事訴訟法第159 條之5 第1 項之規
      定，認有證據能力。
三、按「犯罪事實應依證據認定之，無證據不得認定犯罪事實」
    、「不能證明被告犯罪者，應諭知無罪之判決」，刑事訴訟
    法第154 條第2 項、第301 條第1 項分別定有明文。申言之
    ，犯罪事實之認定應憑證據，如未能發現相當證據，或證據
    不足以證明，自不能以推測或擬制之方法，作為裁判基礎（
    最高法院40年台上字第86號判例意旨參照）；且認定犯罪事
    實所憑之證據，雖不以直接證據為限，間接證據亦包括在內
    ，然而無論直接證據或間接證據，其為訴訟上之證明，須於
    通常一般之人均不致有所懷疑，而得確信其為真實之程度者
    ，始得據為有罪之認定，倘其證明尚未達到此一程度，而有
    合理之懷疑存在而無從使事實審法院得有罪之確信時，即應
    由法院為諭知被告無罪之判決（最高法院76年台上字第4986
    號判例意旨參照）。
四、檢察官認被告涉有上開罪嫌，無非以證人徐Ｏ華、潘Ｏ星、
    徐Ｏ瑜、林炤明之證述、徐Ｏ瑜提出之行動電話簡訊翻拍照
    片暨98年4 月22日檢察官勘驗筆錄（見偵卷三第14  4至197
    頁）、徐Ｏ華、潘Ｏ星及王昭文之入出境資料、外交部轉電
    函、駐日本代表處電報、日本警方提供之臺灣人口販運賣春
    事件流程圖、中央銀行外匯局函附之97年3 月份至5 月份日
    幣與新臺幣兌換匯率表等件，為其論據。訊據被告固不否認
    為賺取每位5 萬元日幣介紹費，替王昭文在臺灣刊登赴日工
    作應徵廣告，嗣後徐Ｏ華、潘Ｏ星均前來應徵，由伊介紹至
    「千葉酒店」工作，然堅決否認有何妨害自由等犯行，辯稱
    ：伊有如實告知徐Ｏ華及潘Ｏ星工作性質內容是從事餐廳服
    務生，日薪是每日3,000 元至3,500 元日幣，男客若邀請出
    場從事性交易，是否出去由他們自行決定，且徐Ｏ華來應徵
    時，剛好王昭文也返台，伊就安排3 人一起見面由王昭文決
    定要不要錄用，見面後才知道徐Ｏ華與王昭文以前就在日本
    認識，就由她們2 人自己談，而潘Ｏ星到日本後還曾傳簡訊
    給伊表示在那邊過的很好，日本那邊都是由王昭文及詹麗蘭
    在負責，伊並未參與，也不知情等語。
五、經查：被告在臺刊登廣告，為「千葉酒店」之實際負責人王
    昭文在臺應徵小姐，詹麗蘭則受王昭文雇用在「千葉酒店」
    擔任店長，證人徐Ｏ華、潘Ｏ星看到被告刊登的廣告，透過
    被告仲介至「千葉酒店」工作，仲介費為日幣5 萬元，而仲
    介費、赴日機票、代辦證件及其他費用，均由被告先行代墊
    ，證人徐Ｏ華、潘Ｏ星抵日後，王昭文先替證人徐Ｏ華、潘
    Ｏ星清償上開被告代墊之款項，嗣後再由證人徐Ｏ華、潘Ｏ
    星工作所得中扣除，證人徐Ｏ華於97年3 月16日赴日，證人
    潘Ｏ星則於97年3 月26日赴日，均持90天之短期觀光簽證入
    境日本，嗣於97年5 月13日，日本警方在「千葉酒店」查獲
    王昭文、詹麗蘭無照營業及違反賣春防止法，並在酒店內查
    獲包括證人徐Ｏ華、潘Ｏ星在內之多名賣春女子等情，據共
    同被告王昭文、詹麗蘭供承在卷，並經證人徐Ｏ華、潘Ｏ星
    證述無訛，復有證人徐Ｏ華、潘Ｏ星入出境資料（見偵卷三
    第102 頁、院卷四第34頁反面）及日本警方提供之臺灣人口
    販運賣春事件流程圖（見偵卷二第204 頁）附卷可稽，此部
    分之事實，堪信為真實。
六、被告與王昭文、詹麗蘭是否共同有刑法第231 條之1 第1 項
    意圖營利以違反本人意願之方法使女子與他人為性交之犯行
    ？經查：
（一）就證人徐Ｏ華部分，其於偵訊時雖證述：從事性交易違背
      其意願，因為欠那麼多錢，就是要性交易才能還清，且王
      昭文曾用「若逃跑，在成田機場就會有日本黑道份子在那
      邊攔截....」等語恐嚇伊2 次，1 次是所有小姐都在時，
      1 次是私底下，以此逼迫伊賣淫還錢，在日期間，行動自
      由都受到控制，不能出去，若出去會被罵，王昭文又拿走
      護照、機票等語。然查：
１、證人徐Ｏ華自97年3 月16日赴日後，迄至同年4 月13日期間
    ，曾以手機傳送10則簡訊予在臺之妹即證人徐Ｏ瑜，簡訊內
    容均是談論日常生活瑣事及抱怨生意不好、賺的錢太少等事
    情，此有證人徐Ｏ瑜在偵訊時提出之行動電話簡訊翻拍照片
    暨98年4 月22日檢察官勘驗筆錄（見偵卷三第144 至197 頁
    ）在卷可稽，足認徐Ｏ華赴日後至同年4 月13日止，長達約
    1 個月左右之時間，均可自由使用手機與在臺親人聯繫，再
    從其傳送的簡訊內容觀之，長達約1 個月期間，均未曾表示
    有被逼迫賣淫或行動自由遭控制之情事，亦未向證人徐Ｏ瑜
    釋出任何求救或請其報警之訊息，衡諸常理，若王昭文、詹
    麗蘭確實有控制證人徐Ｏ華之行動自由或以違反其意願逼迫
    賣淫情事，在其抵日之初，即會檢查收走其可對外聯繫或求
    救之手機，豈會容許證人徐Ｏ華長達1 個月持有手機，並容
    任其自由與在臺之親人聯繫？證人徐Ｏ華在與親人聯繫過程
    中，又為何未曾表示有被逼迫賣淫或行動自由被控制情事，
    又為何未曾釋出求救訊息？參以證人徐Ｏ華於偵訊時自承：
    店裏每個小姐都有1 把宿舍鑰匙等語（見偵卷三第130 頁）
    ，此亦經店內其他小姐即證人潘Ｏ星、陳Ｏ如確認無訛（見
    院卷四第79頁、96頁），堪信為真實。質之王昭文、詹麗蘭
    若有控制店內小姐包括證人徐Ｏ華之行動自由，即代表小姐
    之進出均有人加以跟隨、看管，在此情形下，自不會提供小
    姐宿舍鑰匙，除非小姐有單獨自由進出宿舍之可能，方有提
    供宿舍鑰匙之必要，則王昭文、詹麗蘭既提供宿舍鑰匙予證
    人徐Ｏ華及店內小姐，渠等可自由出入宿舍乙情，應已明確
    ，從而王昭文、詹麗蘭在日並未逼迫證人徐Ｏ華賣淫或控制
    其行動自由乙節，應可認定。
２、證人徐Ｏ華雖又證稱：王昭文以前揭言語恐嚇伊2 次，1 次
    是全部小姐都在時，1 次是私下等語。然查：與證人徐Ｏ華
    同期間曾在「千葉酒店」工作之證人潘Ｏ星於偵訊時及審理
    時，均具結證稱：未曾聽聞王昭文以前揭言語恐嚇證人徐Ｏ
    華等語（見偵卷三第20 7頁、院卷四第79頁），證人郭Ｏ桾
    、陳Ｏ如於審理時亦均證稱：在店內工作期間，未曾聽到任
    何小姐說有店家強迫從事性交易情事等語（見院卷四第92頁
    、第96頁），從而證人徐Ｏ華證稱：王昭文曾於全部小姐在
    場時，對伊為上開言詞恐嚇以逼迫其賣淫等語，核與前開3
    位證人之證詞不符，是尚難予以採信。至其證稱：王昭文又
    私下恐嚇伊1 次等語，僅有其片面指訴，並無其他佐證，參
    以證人徐Ｏ華可自由使用手機乙情，業述如前，果若確有遭
    王昭文恐嚇情事，則在自由使用手機之情況下，自可報警處
    理，然證人徐Ｏ華未曾為之，甚且在傳送簡訊予證人徐Ｏ瑜
    之眾多內容中，亦未提及曾遭恐嚇之情事，是尚難僅憑其單
    方面指訴，即遽認其在日本有遭受王昭文之恐嚇。
３、證人徐Ｏ華雖又證稱：其護照、機票遭王昭文扣留等語。然
    查，其於偵訊時自承：伊在桃園機場排隊時，被告叫伊到日
    本後，要把證件、護照、機票拿給王昭文。.. .. ，伊到日
    本後，馬上就交給王昭文等語（見偵卷三第96至97頁），足
    證其在出境前，即已知悉可能要將護照等證件交給王昭文，
    然並未拒絕，於抵日後，即交予王昭文，乃屬其自由意志下
    所交付，尚難認王昭文有強取其護照之行為。又遍觀全卷，
    證人徐Ｏ華並未證稱：於交付護照等件後，曾有向王昭文要
    求取回護照或者要求取回卻遭拒之情形，則既無上開情形，
    即難證明王昭文有扣留徐Ｏ華之護照拒不返還情事，參以證
    人徐Ｏ華又自承：在附近酒店被查獲後，情勢比較緊張，王
    昭文就將護照還給伊，要伊帶在身上等語（見偵卷三第131
    頁），衡情，若證人徐Ｏ華是因為護照等件遭扣留而不能離
    開，則在附近酒店被查獲，王昭文交還護照之時，其大可趁
    機離去返回臺灣或報警處理，然證人徐Ｏ華在取回護照後，
    迄至97年5 月13日日本員警查獲「千葉酒店」無照營業及非
    法賣春止，仍留在該店工作乙情，有日本警方提供之臺灣人
    口販運賣春事件流程圖（見偵卷二第204 頁）在卷可參，從
    而其證稱係因護照遭扣留而無法離開等語，實屬有疑，本件
    尚無積極證據足證王昭文有扣留小姐護照不還藉此妨害其自
    由之犯行。
（二）就證人潘Ｏ星部分，其於偵訊中雖證稱：伊到日本從事性
      交易不能算是自願，因為只有從事性交易才能還錢，行動
      自由應該算有受到控制，護照、機票則是透過「愛將」交
      給王昭文保管等語。經查：
１、就為何從事性交易乙節，其於偵訊中僅證稱：不算自願，因
    為只有從事性交易才能還錢等語，然檢察官進一步訊問若不
    性交易，被告2 人會怎樣時？其則答以：不知道，她就是要
    我還錢，但我當時又沒錢等語（見偵卷三第206 頁），並未
    證稱此時王昭文、詹麗蘭會強迫伊賣淫或以何強暴、脅迫等
    違反其意願之方法逼迫其賣淫之情事，且其於審理時，即明
    確證稱：王昭文、詹麗蘭並未強迫伊與客人進行性交易等語
    （見院卷四第79頁），質之證人潘Ｏ星於赴日後約20天即97
    年4 月17日，曾傳送1 則內容為：「小葉姐，謝謝您這麼關
    心我，聽到你的聲音我就覺得很安慰，對了，你來的時候順
    便幫我把身分證帶來好嗎？還有感冒藥，謝謝，我會好好努
    力的，Ｏ華（即證人徐Ｏ華）說麻煩你幫她帶避孕藥，我們
    在這裡很好，不用擔心！謝謝你。」之簡訊予被告，此業據
    證人潘Ｏ星確認無訛（見院卷四第88至89頁），並有上開手
    機簡訊翻拍照片（見院卷三第77至79頁）附卷可稽，則從其
    能以手機傳送簡訊予被告乙情判斷，足認其當時可自由使用
    手機對外聯繫，又從該簡訊內容觀之，果若其在日確有遭王
    昭文、詹麗蘭強迫賣淫情事，當會對於當初之仲介者即本件
    被告心懷憤恨，豈會於簡訊中，再三感謝被告？參以證人潘
    Ｏ星自承：知道到日本臺灣料理店工作之日薪為日幣3,000
    元，仲介等費用為30萬元日幣（見偵卷四第21頁、院卷四第
    86頁）等語，質之其係持90天之短期觀光簽證入境日本，業
    述如前，則若不從事性交易，而僅從事端菜、清潔等檯面服
    務的話，以每日薪資3,000 元日幣，最長居留期間90天計算
    ，合計僅能賺取27萬元日幣，尚不足償還30萬元日幣之仲介
    等費用，不但無利可圖、作白工外，尚且須揹負債務，衡情
    ，一般人當不會在此種得不償失的情況下仍赴日工作，從而
    可以推論證人潘Ｏ星在赴日之前，即有從事性交易以賺取較
    高薪資之意願，並預計除清償30萬日幣之仲介等費用外，尚
    可賺取合算之利潤，始願意赴日工作，進而堪可認定其於審
    理中所稱：王昭文、詹麗蘭並未強迫伊賣淫等語堪可採信。
２、再查，證人潘Ｏ星除可自由使用手機對外聯繫乙節，業如前
    述外，王昭文、詹麗蘭對店內小姐包括證人潘Ｏ星在內，均
    有提供宿舍鑰匙讓渠等隨身攜帶乙節，亦詳述如前，則證人
    潘Ｏ星既可自由使用手機對外聯繫，又持有宿舍鑰匙可自由
    進出，實難認王昭文、詹麗蘭有何控制其行動自由之犯行。
    至於檢察官認在日之王昭文、詹麗蘭以扣留其護照、機票為
    手段，控制其自由及逼迫其賣淫乙情，經查：證人潘Ｏ星於
    偵訊中僅證稱：抵日後，有透過「愛將」將護照、機票交給
    王昭文保管等語，並未表示上開證件是遭王昭文、詹麗蘭強
    行取走，亦未證稱王昭文、詹麗蘭有扣留不予返還情事，況
    其於審理時，即證稱：因為第1 次出國，怕弄丟，所以先放
    王昭文那邊保管，可隨時取回，後來伊也有拿回護照等語（
    見院卷四第77至78頁、第87至88頁）明確。是尚無積極證據
    足證其在日有遭受王昭文、詹麗蘭以扣留護照不還之方式，
    被控制自由及逼迫其賣淫。
（三）末查，與證人徐Ｏ華、潘Ｏ星曾在同期間於「千葉酒店」
      工作之證人郭Ｏ桾於偵、審時均證稱：「（問：你有出場
      作性交易？）沒有，但愛咪（即詹麗蘭）有提出，有客人
      想要帶我出去，但我拒絕。」（見偵卷三第217 頁）、「
      （問：王昭文有問你是否要跟客人外出從事性交易？）是
      有說如果要的話看自己，沒有強迫。」等語（見院卷四第
      93頁），而證人陳Ｏ如於審理時亦證稱：「（問：在千葉
      工作時，王昭文、詹麗蘭有無強迫你們與客人性交易？）
      沒有，都要徵得我們同意。」（見院卷四第96頁），加以
      渠2 人於審理時均證稱：行動自由未遭限制等語，益證渠
      2 人並未遭強迫賣淫。綜上，本件既無證據證明在日之王
      昭文及詹麗蘭有刑法第231 條之1 第1 項之犯行，則檢察
      官起訴在臺之被告與王昭文、詹麗蘭共同涉犯上開罪嫌等
      語，即無憑據，無法使本院形成有罪之確信，自應就此部
      分為被告無罪之諭知。
七、被告與王昭文、詹麗蘭是否共同有刑法第297 條意圖營利以
    詐術使人出中華民國領域之犯行？經查：
（一）按本罪之成立，以施用詐術致被害人陷於錯誤而出國為要
      件。經查，從證人徐Ｏ華於偵訊時證稱：「小葉（即被告
      ）跟我說去日本要做倒酒、與客人聊天，如果有性交易，
      我願意也可以，不要也可以。」等語（見偵卷三第96頁）
      ，以及證人潘Ｏ星於審理時證述：「被告說去日本打工，
      卡拉OK、餐廳。我要跟客人出去也是可以，跟客人出去是
      指性交易」等語（見院卷四第80頁），即可證明渠2 人於
      赴日前，被告確有如實告知工作內容包括性交易乙情，核
      與被告辯稱：有跟徐Ｏ華、潘Ｏ星表明工作內容包括性交
      易等語相符。是渠等就赴日工作內容包括性交易乙情，被
      告在渠等出國前即已告知，證人徐Ｏ華、潘Ｏ星於知悉之
      情況下仍願出國赴日工作，難謂有何陷於錯誤之情事，顯
      與本罪構成要件不符。
（二）至證人徐Ｏ華、潘Ｏ星於偵訊中雖證稱：知道有性交易，
      當時是說可自由決定要不要，但到了之後，卻不是這樣，
      是到了之後才知道坐檯陪酒、端菜清潔等檯面服務沒有薪
      水，一定要性交易才有收入等語。然查：本件並無積極證
      據足證在日之王昭文及詹麗蘭有以違反證人徐Ｏ華、潘Ｏ
      星意願之方法逼迫渠2 人從事性交易乙情，加以證人潘Ｏ
      星、郭Ｏ桾、陳Ｏ如於審理時均證稱：並無強迫賣淫情事
      等節，業詳述如前，從而並無證據證明徐Ｏ華、潘Ｏ星不
      能自行決定是否與客人從事性交易。至於從事坐檯陪酒、
      檯面服務是否有薪資乙節，經查，證人潘Ｏ星於審理時又
      改口證稱：當初是聽店內其他小姐說坐檯沒有薪水，只有
      出場才有，在偵訊時因為薪水還沒拿到，所以才向檢察官
      說沒有薪水，後來被告說要幫伊向老闆（即王昭文）拿薪
      水，才知道都有薪水，伊也結清拿到錢等語（見院卷四第
      80至81頁、第83至84頁），又曾與證人徐Ｏ華、潘Ｏ星同
      期間在該店工作之證人郭Ｏ桾，於偵、審時亦均證稱：伊
      在餐廳幫忙，1 天薪資3,000 元日幣，伊原先在臺灣料理
      店工作1 個禮拜，再轉到千葉酒店做3 天等語（見院卷四
      第93頁），足證本件是否僅有從事性交易才有收入乙節，
      店內小姐之說法已不一致，參以若證人徐Ｏ華、潘Ｏ星確
      遭被告欺騙，誤信檯面服務有薪水，俟抵日後才發現沒薪
      水，則渠2 人對被告自會心生怨懟，相互交惡，然為何證
      人徐Ｏ華會在證人潘Ｏ星傳送予被告之簡訊中，請託被告
      幫忙攜帶避孕藥，而證人潘Ｏ星又為何於簡訊中再三感謝
      被告，並請被告幫忙拿身分證件及感冒藥，此從卷附之手
      機簡訊翻拍照片（見院卷三第77至79頁）觀之甚明，從上
      各跡證判斷，本院實難遽以採信證人徐Ｏ華所稱：端菜清
      潔等檯面服務沒有薪水，一定要性交易才有收入之說法為
      真。本件被告於徐Ｏ華、潘Ｏ星赴日前即已告知工作內容
      包括性交易，且無法證明僅有性交易才有收入，故尚難認
      定徐Ｏ華、潘Ｏ星被迫從事性交易乙節為真，即難認本件
      有何施用詐術之情形。
（三）綜上，檢察官起訴被告共同涉有刑法第297 條之犯行，僅
      有合理之懷疑存在，尚無法使本院形成有罪之確信。此外
      ，復無其他積極證據足資認定被告涉有檢察官所指犯行，
      不能證明其等犯罪，自應諭知被告被訴意圖營利以詐術使
      人出中華民國領域部分無罪之判決。
八、被告與王昭文、詹麗蘭是否共同有刑法第296 條之1 第3 項
    、第2 項以違反本人意願之方法，意圖使人為性交而質押人
    口之犯行？經查：
（一）按刑法第296 條之1 第3 項、第2 項之罪，以行為人有同
      法第296 條之1 第1 項之買賣、質押人口犯行為成立要件
      ，此從法條文義即可觀之甚明。又按刑法第296 條之1第1
      項之買賣、質押人口罪，性質上為必要共犯中之對立犯，
      其犯罪之實行，須有買方、賣方或出質、受質之雙方，始
      能成立犯罪，且雙方均構成犯罪始足當之（最高法院97年
      度台上字第3085號判決參照）。
（二）本件檢察官起訴認被告與王昭文、詹麗蘭共同基於以違反
      本人意願之方法，意圖使人為性交之行為而質押人口之犯
      意聯絡，推由被告以刊登報紙廣告之方式招募被害人徐Ｏ
      華、潘Ｏ星赴日，被害人於入境日本後，護照、機票等重
      要身分證明文件旋即遭王昭文、詹麗蘭扣留，並受到監控
      並脅迫從事性交易，而認被告與王昭文、詹麗蘭共同涉犯
      本罪云云。核其所述內容，本件並無以人為質之受質方與
      出質方之關係存在，顯與上開最高法院認為本罪之成立，
      必須同時有出質、受質之雙方，且雙方均構成犯罪之見解
      不符，尚難以本罪相繩。再查，刑法第296 條之1 所謂質
      押人口，係指將被害人視同財物進行監督看管，然本件在
      日之王昭文、詹麗蘭並未監控證人徐Ｏ華、潘Ｏ星之行動
      自由，亦未逼迫其等從事性交易等節，已詳述如前，則王
      昭文、詹麗蘭既無將證人徐Ｏ華、潘Ｏ星視同財物進行監
      督看管之質押人口之行為，僅單純在臺仲介徐Ｏ華、潘Ｏ
      星赴日工作之被告，自亦無所謂與王昭文、詹麗蘭共同涉
      犯本罪可言。綜上，檢察官起訴認被告涉有本罪所憑之證
      據，並未達通常一般人均不致有所懷疑，而得確信其為真
      實之程度。此外，本院復無其他積極證據足資認定被告確
      有檢察官所指犯行，揆諸首揭說明，自應就被告被訴以違
      反本人意願之方法，意圖使人為性交之行為而質押人口之
      部分，為無罪之判決。
九、綜上所述，檢察官所指被告之上開各犯行，所為訴訟上之證
    明，均未達到通常一般之人均不會有任何懷疑，而得確信被
    告犯行之真實程度，自無從說服本院形成有罪之心證。此外
    ，復查無其他積極證據足認被告確有公訴人所指前揭犯行，
    被告此部分之犯罪尚屬不能證明，基於無罪推定原則，應為
    被告無罪之諭知。至於被告所為，是否構成刑法第231 條第
    1 項圖利使人為性交罪嫌部分，因檢察官並未就此部分為起
    訴，亦非本件起訴範圍效力所及，自非本院所能審理之範圍
    ，附此敘明。
據上論斷，應依刑事訴訟法第301 條第1 項，判決如主文。
本案經檢察官吳書怡到庭執行職務。
中    華    民    國    100    年     11    月  30    日
                  刑事第九庭   審判長法  官   鄭詠仁  
                                     法  官   王宗羿
                                     法  官   王麗芳
以上正本證明與原本無異。
如不服本判決應於收受送達後10日內向本院提出上訴書狀，並應
敘述具體理由；如未敘述上訴理由者，應於上訴期間屆滿後20日
內向本院補提理由書（均須按他造當事人之人數附繕本）「切勿
逕送上級法院」。
中    華    民    國   100    年    11    月    30    日
                                     書記官   楊馥如